# 收到第三方通过红十字会捐赠的会计处理

提问人：1123050994@ 时间：2020-03-03 08:05:23
请教陈老师
企业 2019 年收到第三方企业通过红十字会捐赠的价值 700 万的医疗设备，接受捐赠方应该怎么进行会计 处理？
捐赠企业-甲方，红十字会-乙方、接受捐赠企业-丙方，签字了物资捐赠协议，协议约定当捐赠物用于 65 岁以上贫困户或者边缘户等患者时，减免检查费。丙方应及时向乙方反馈物资使用、管理情况，以及项目的实施结果。

回答人：chenyiwei
假设该项捐赠具有商业实质，且是完全无偿的，不涉及关联方之间的权益性交易，则：
1 、收到捐赠设备时，按其公允价值借记固定资产，贷记递延收益。
2 、该项固定资产正常计提折旧，递延收益也在折旧年限内摊销，计入各年度的其他收益。
3 、按约定当捐赠物用于 65 岁以上贫困户或者边缘户等患者时应减免的检查费直接不确认收入。